# 求助陈版主，现金折扣还是债务重组

提问人：summervamos 时间：2017-03-17 21:20:22
陈版主帮忙看看~~
我们有家适用IFRS编报表。今年有一笔应收账款对方逾期未付，我们未了更快的回款，给了他们5%的折扣。在账务处理的时候，这5%的折扣是算现金折扣进财务费用还是算债务重组损失进营业外支出呢。
我在看IFRS 39的时候，关于终止确认只说了进损益，但没说进什么科目。
26. On derecognition of a financial asset in its entirety, the difference between:
(a) the carrying amount and
(b)the sum of (i) the consideration received (including any new asset obtained less any new liability assumed) and (ii) any cumulative gain or loss that had been recognised in other comprehensive income (see paragraph 55(b))
shall be recognised in profit or loss.
而且IFRS也没有像企业会计准则规定债务重组前提是对方发生财务困难。
该5%的损失不属于正常经营活动产生的，因此我认为应该进营业外支出，报表列示为other loss。
谢谢陈版主。
该贴已经同步到 summervamos的微博

回答人：chenyiwei
如果该IFRS报表是供境外母公司合并报表用，则应遵循境外母公司发布的集团统一会计核算手册的规定；如果是本企业自行编制IFRS报表，一般计入other expenses即可。

提问人：summervamos 时间：2017-03-18 17:36:41
谢谢陈版主，但还是很困惑IFRS下现金折扣和债务重组的区别是什么。

回答人：chenyiwei
IFRS下对此并无严格区分。